臺灣桃園地方法院小額民事判決
111年度桃原小字第8號
原      告  鄒夢涵
被      告  陽彥庭

上列當事人間請求損害賠償事件，原告對本院110年度審原簡字
第64號刑事案件提起附帶民事訴訟，經本院刑事庭以110年度審
原附民字第41號裁定移送前來，本院於民國111年7月20日言詞辯
論終結，判決如下：
    主      文
被告應給付原告新臺幣壹萬壹仟貳佰陸拾伍元，及自民國一一一
年六月二十二日起至清償日止，按年息百分之五計算之利息。
原告其餘之訴駁回。
本判決第一項得假執行。
    事實及理由
壹、程序方面：
　　被告經合法通知，未於言詞辯論期日到場，且無民事訴訟法
    第386條所列各款情形，故依原告聲請，由其一造辯論而為
    判決。　
貳、實體方面：
一、原告主張：被告於民國109年10月29日凌晨0時2分許，前往
    原告位在桃園市○○區○○街00巷0號之住處，先持裝設於附近
    之滅火器用力砸向該屋鐵門，致其上門鎖損壞；再侵入該屋
    ，持棍敲打該屋之熱水器及鐵、鋁窗，致熱水器損壞、鐵、
    鋁窗破裂而不堪使用。原告為更換上開設備，因而支出維修
    費用新臺幣（下同）60,000元，故依侵權行為之法律關係提
    起本件訴訟，請求被告賠償。並聲明：被告應給付原告60,0
    00元，及自起訴狀繕本送達翌日起至清償日止，按年息5%計
    算之利息。
二、被告未於言詞辯論期日到場，亦未提出書狀作何聲明或陳述
    以供本院參酌。
三、本院之判斷：
(一)按因故意或過失，不法侵害他人之權利者，負損害賠償責任
    ，民法第184條第1項前段定有明文。原告主張被告毀損其所
    有之鐵門、熱水器、鋁窗之事實，已經本院刑事庭以110年
    度審原簡字第64號刑事判決認被告犯毀損他人物品罪在案，
    並經本院調取前揭刑案卷宗，核對其內證據資料確認無誤；
    且被告已於相當時期受合法通知，未於言詞辯論期日到場，
    亦未提出書狀以為爭執，依民事訴訟法第436條之23、第436
    條第2項、第280條第3項準用同條第1項之規定，視同自認此
    情，此等事實應可認定。被告既以上開故意不法行為侵害原
    告對該等財物之所有權，對原告因此所受之損害自應負賠償
    之責。
(二)按負損害賠償責任者，除法律另有規定或契約另有訂定外，
    應回復他方損害發生前之原狀；債權人得請求支付回復原狀
    所必要之費用，民法第213條第1項、第3項分別定有明文。
    但回復原狀費用既以必要者為限，則若因回復原狀而以新品
    換舊品者，即應予扣除折舊。又按工項若係連工帶料，而依
    工程特性或市場慣例為不可分，或於一般材料費用所佔比例
    遠大於工資費用，未必另行收取工資，而僅就材料費差額賺
    取利潤者，如估價時未區分工資及材料費用，原告復未能舉
    證證明其中材料費用及工資之各別金額，則應逕以估價之費
    用予以折舊估算。經查，原告為更換上開熱水器，因而支出
    價金6,000元，又為更換上開鐵門、鐵、鋁窗，支出工程費
    用54,500元之事實，已據其提出送貨單、報價單為憑，足認
    屬實。又依行政院所頒固定資產耐用年數表、固定資產折舊
    率表、行政院主計處公布之什項設備分類明細表之規定，上
    開鐵門、鐵、鋁窗應屬房屋其他附屬設備，耐用年數為10年
    ，熱水器之耐用年數則為5年；依定率遞減法每年折舊比率
    分別為1000分之206、1000分之369，逾使用年數者，則僅餘
    殘值即其價額之10分之1；另依營利事業所得稅查核準則第9
    5條第6項規定「固定資產提列折舊採用定率遞減法者，以1
    年為計算單位，其使用期間未滿1年者，按實際使用之月數
    相當於全年之比例計算之，不滿1月者，以1月計」。依原告
    所述，上開鐵門、鐵、鋁窗使用已約10年，則原告更換此等
    設備之費用扣除折舊後，僅餘10分之1之殘值即5,450元；至
    於上開熱水器，原告則陳稱遭毀損時才剛換新等語，本院考
    量上開熱水器外觀嶄新，無甚使用痕跡（見偵字卷第52頁）
    ，認應以使用1月為基準計算折舊，故此部分費用經折舊計
    算之現值應為5,815元（計算式詳如附表）。從而，原告本
    件得請求之回復原狀費用共計應為11,265元（計算式：5,45
    0＋5,815＝11,265），逾此範圍之請求則無理由，應予駁回。
(三)又給付無確定期限者，債務人於債權人得請求給付時，經其
    催告而未為給付，自受催告時起，負遲延責任。其經債權人
    起訴而送達訴狀，或依督促程序送達支付命令，或為其他相
    類之行為者，與催告有同一之效力。遲延之債務，以支付金
    錢為標的者，債權人得請求依法定利率計算之遲延利息。其
    利率未經約定，亦無法律可據者，週年利率為5%，為民法第
    229條第2項、第233條第1項前段、第203條分別明定。本件
    原告對被告之損害賠償請求權屬未定給付期限之金錢債權，
    故其就上述11,265元請求被告給付自起訴狀繕本送達翌日即
    111年6月22日（見本院卷第14頁）起至清償日止，按年息5%
    計算之利息，亦有理由，應予准許。
四、綜上所述，原告依侵權行為之法律關係，請求被告給付如主
    文第1項所示，為有理由，應予准許；逾此範圍之請求則無
    理由，應予駁回。
五、本判決第1項係適用小額訴訟程序所為被告敗訴之判決，依
    民事訴訟法第436條之20規定，應依職權宣告假執行。
六、本件結論已臻明確，原告其餘攻擊防禦方法及所提證據，經
    審酌均不至影響判決結果，故不逐一論述。
七、本件係依刑事附帶民事訴訟起訴，免徵裁判費，亦未見支出
    其他訴訟費用，故依民事訴訟法第436條之19第1項確定訴訟
    費用額後，不另為訴訟費用負擔之諭知。
中　　華　　民　　國　　111 　年　　7 　　月　　29　　日
                  桃園簡易庭  法  官  陳逸倫
以上為正本係照原本作成。
如不服本判決，應於送達後20日內，向本院提出上訴狀並表明上
訴理由，如於本判決宣示後送達前提起上訴者，應於判決送達後
20日內補提上訴理由書（須附繕本）。
如委任律師提起上訴者，應一併繳納上訴審裁判費。   
中　　華　　民　　國　　111 　年　　7 　　月　　29　　日
                              書記官  潘昱臻
附錄：
一、民事訴訟法第436條之24第2項：
　  對於小額程序之第一審裁判上訴或抗告，非以其違背法令為
    理由，不得為之。
二、民事訴訟法第436條之25：
　  上訴狀內應記載上訴理由，表明下列各款事項：
　  ㈠原判決所違背之法令及其具體內容。
　  ㈡依訴訟資料可認為原判決有違背法令之具體事實。
三、民事訴訟法第471條第1項：（依同法第436條之32第2項規定
    於小額事件之上訴程序準用之）
    上訴狀內未表明上訴理由者，上訴人應於提起上訴後20日內
    ，提出理由書於原第二審法院；未提出者，毌庸命其補正，
    由原第二審法院以裁定駁回之。　
附表
-----
折舊時間           金額
第1年折舊值        6,000×0.369×(1/12)=185
第1年折舊後價值    6,000-185=5,815